臺灣高等法院民事裁定　　　　　　　　　 99年度抗字第765號
異　議　人　鄭硯香
上列異議人與相對人聯邦商業銀行股份有限公司間依職權確定訴
訟費用額事件，對於中華民國100年1月10日本院99年度抗字第76
5號裁定聲明異議，本院裁定如下：
    主  文
異議駁回。
    理  由
一、按抗告法院之裁定，以抗告不合法而駁回者，不得再為抗告
    。但得向原法院提出異議；前項異議，準用第484條第2項及
    第3項之規定，民事訴訟法第486條第2、3項定有明文。又民
    事訴訟法第484條第2、3項分別規定如下：前項（即第484條
    第1項）異議，準用對於法院同種裁定抗告之規定（第2項）
    。受訴法院就異議所為之裁定，不得聲明不服第（3項）。
    另按依第4編規定，應為抗告而誤為異議者，視為已提起抗
    告；應提出異議而誤為抗告者，視為已提出異議，民事訴訟
    法第495條亦定有明文。故本件異議人之書狀雖記載「抗告
    及聲請訴訟救助狀」，惟依前開規定，應視為異議人提出異
    議，而依異議之程序辦理，合先敘明。
二、次按提起民事抗告，應依民事訴訟法第77條之18規定預納裁
    判費，此為必須具備之程式。又抗告不合法，業經抗告法院
    定期命補正，逾期未補正者，應以裁定駁回之，民事訴訟法
    第495條之1第1項、第444條第1項分別定有明文。經查：異
    議人對台灣士林地方法院（下稱士林地院）99年3月29日99
    年度他字第7號命其繳納訴訟費用額新台幣（下同）6萬9,33
    9元之裁定，聲明不服，提起抗告，未據繳納抗告裁判費1,0
    00元。異議人雖曾聲請訴訟救助，惟經本院於99年5月31日
    以99年度聲字第191號民事裁定駁回聲請，抗告人提起抗告
    ，最高法院於99年11月18日以99年度台抗字第894號民事裁
    定駁回抗告確定，並於99年12月20日送達異議人，有本院及
    最高法院上開裁定各1份附卷可稽（見本院卷第19頁、第36
    頁）。又本院前於99年8月26日即裁定命抗告人於收受裁定
    正本後7日內補繳抗告裁判費1,000元，該裁定係不得抗告，
    且已於99年9月5日送達異議人，亦有本院上開裁定及送達證
    書各1份存卷可憑（見本院卷第20頁、第21頁）。因異議人
    雖曾對本院駁回其訴訟救助之聲請提起抗告，惟最高法院99
    年11月18日即駁回其抗告，而異議人迄100年1月4日仍未補
    繳抗告費，亦有裁判費或訴狀查詢表1份存卷可考（見本院
    卷第213頁），本院乃於100年1月10日駁回其之抗告。故本
    院於上開時間以異議人之抗告不合法而裁定駁回之，於法並
    無違誤。
三、異議意旨略以：伊已對最高法院99年度台抗字第894號民事
    裁定聲請再審，故最高法院前開駁回訴訟救助聲請之裁定尚
    未確定；又伊亦曾對本院99年8月26日命伊補繳抗告裁判費
    1,000元之裁定向最高法院提出抗告，亦尚未確定，故本院
    不得以伊未繳納抗告費用駁回其之抗告云云。惟查：
    (一)異議人雖曾向本院聲請訴訟救助，惟經本院於99年5月31
      日以99年度聲字第191號民事裁定駁回其聲請，抗告人雖
      又提起抗告，惟經最高法院於99年11月18日以99年度台抗
      字第894號民事裁定駁回抗告後，該聲請訴訟救助之事件
      即已確定，法院及當事人均應受其拘束，不因異議人有無
      對該裁定聲請再審而受影響。
    (二)又本院前於99年8月26日裁定命抗告人於收受裁定正本後7
      日內補繳抗告裁判費1,000元，並於裁定內載明「不得抗
      告」，故異議人對該定提起「抗告及聲請訴訟救助狀」，
      並逕寄最高法院，與法即有未合，嗣經最高法院於99年9
      月13日以台民甲字第099000232號函檢送異議人上開書狀
      及附件本院（見本院卷第23頁至第28頁）。故異議人主張
      本院99年8月26日命其補繳抗告裁判費1,000元之裁定，亦
      尚未確定云云，即與卷內資料未符。
    (三)綜此，異議人以其已對最高法院99年度台抗字第894號民
      事裁定聲請再審，最高法院前開裁定尚未確定；以及其亦
      曾對本院99年8月26日命伊補繳抗告裁判費1,000元之裁定
      向最高法院提出抗告，亦尚未確定，故本院不得以伊未繳
      納抗告費用駁回其之抗告云云，即非可採。從而本件異議
      人聲明異議，為無理由，應予駁回。
四、據上論結，本件異議為無理由，爰裁定如主文。
中    華    民    國   100    年    6     月    28    日
                  民事第十六庭
                        審判長法  官  王聖惠
                              法  官  呂淑玲
                              法  官  邱瑞祥
正本係照原本作成。
不得聲明不服。
中    華    民    國   100    年    6     月    29    日
                              書記官  明祖星